# 设计公司的成本和费用

提问人：cmzjoy 时间：2013-03-06 21:35:07
各位老师，请教一个问题： 有一家公司，其主营是为外国的母公司提供设计服务，其收入为按照整个公司的经营费用（剔除税金，汇兑损益外）的一定比例计算。 我想请教的是，这家公司的利润表，什么样的项目应该进主营业务成本，什么进管理费用？ 从收入的计算方式和该家公司被设立的目的，他们几乎所有的费用都可以得到补偿，那么可以视为这些费用实际上都是主营业务成本； 但从另一个角度看，具体费用比如设计人员的工资，和 行政管理人员的工资，从其功能性质来看，似乎又是分别归属于主营业务成本和管理费用。 请老师给点意见。

回答人：chenyiwei
回复 cmzjoy 的帖子
区分一项应计入损益的支出是成本还是费用，取决于其功能，即是否与赚取收入直接相关，与收入存在直接对应关系。本案例中尽管整个公司的经营支出（包括成本和费用）都可以得到补偿，但这只是说明收入金额的计算方式，并不改变收入和成本项目划分的基本原则。